【裁判字號】    89,交聲,22
【裁判日期】    890531
【裁判案由】    違反道路交通管理處罰條例聲明異議
【裁判全文】
臺灣新竹地方法院交通事件裁定                      八十九年度交聲字第二二號
    異 議 人即
    受 處 分人  甲○○
    原處分機關  交通部公路局新竹區監理所新竹市監理站
右列受處分人因違反道路交通管理處罰條例案件，對於交通部公路局新竹區監理所新
竹市監理站八十九年三月十三日所為之處分（竹市監稽違駕字第五一─九一○三六號
）聲明異議，本院裁定如左：
    主  文
原處分撤銷。
甲○○不罰。
    理  由
一、按交通法庭認聲明異議有理由，應將原處分聲明異議部分撤銷，道路交通案件處
    理辦法第二十條定有明文。次按，汽車駕駛人，駕駛汽車肇事致人受傷，應即採
    取救護或其他必要措施，並向警察機關報告，不得駛離，違者吊扣其駕照三個月
    至六個月；逃逸者吊銷駕駛執照，道路交通管理處罰條例第六十二條第一項，定
    有明文。
二、原處分略以：本件受處分人即異議人甲○○於民國（下同）八十九年一月二十九
    日零時十分許，在新竹市○○路頭前溪橋，駕駛車牌號碼ＪＲ─二二六八號自小
    客車肇事，致被害人范聖國受傷後逃逸，經新竹市警察局第二分局東山派出所警
    員製單舉發，受處分人未於八十九年二月十八日到案，乃依道路交通管理處罰條
    例第六十二條第一項後段之規定，裁處吊銷汽車駕駛執照，永不得考領。受處分
    人則以：伊於右揭時地肇事後，並無逃逸，伊將車停放路旁，並請路人報案，有
    新竹縣警察局交通隊三０四號之警員及證人己○○、戊○○、丙○○可證，爰依
    法聲明異議。
三、經查：
  （一）受處分人於前揭時地駕車肇事，致被害人范國聖受傷之事實，業據受處分人
        自承在卷，並有和解書一份附卷可稽，堪信為真。
  （二）受處分人辯稱：伊於肇事後將汽車停放路旁，並無逃逸之情，且其車是被范
        國聖所撞，車子之損害，伊尚要向范國聖請求賠償，不可能逃逸等語。經查
        ，證人即新竹縣警察局交通隊乙○○警員到庭二次證稱：「因為有民眾報案
        ，我約晚上十二點七分到，到達現場時，異議人跑來跟我說車子被撞，然後
        我就去跟另外一個單位之警員說有另一部車被撞，那警員有回答我說好，他
        先處理傷者，異議人並沒有離開肇事現場」，證人己○○、戊○○、丙○○
        亦到庭證稱，有在現場看到異議人（見本院八十九年四月十八日訊問筆錄）
        。而舉發本件交通事件之新竹市警察局第二分局丁○○警員亦不否認在案發
        現場有看到證人即新竹縣警察局交通隊乙○○警員，並與其交談過。而乙○
        ○警員為執法人員，與異議人無任何關係，自無偏袒異議人之理，潘警員或
        因處理本案時因有傷者待處理致未注意異議人在現場，或因異議人認為已向
        新竹縣警察局交通隊陳述肇事經過，致未向其陳述肇事經過，而誤以為異議
        人逃逸，是本件異議人無逃逸之事實應堪認定。受處分人於肇事致被害人受
        傷後，並未逃逸，已如前述，自與前開道路交通管理處罰條例第六十二條第
        一項後段規定肇事後逃逸吊銷駕駛執照之處罰規定未合，原處分機關依道路
        交通管理處罰條例第六十二條第一項後段規定裁處異議人吊銷駕駛執照尚有
        未洽，本件受處分人之異議為有理由，應將原處分撤銷，另諭知異議人不罰
        。
四、據上論斷，應依道路交通案件處理辦法第二十條，裁定如主文。
中      華      民      國    八十九    年      五      月    三十一  日
                                  台灣新竹地方法院交通法庭
                                法  官  謝  慧  敏
右正本證明與原本無異。
如不服本裁定，應於裁定送達後五日內向本院提出抗告狀。
                                      書記官  龔  紀  亞
中      華      民      國    八十九    年      五      月    三十一  日


司法院資訊處製作；財團法人民間司法改革基金會備份。
